【裁判字號】    89,上易,313
【裁判日期】    890329
【裁判案由】    傷害
【裁判全文】
臺灣高等法院高雄分院刑事判決                    八十九年度上易字第三一三號
    上  訴  人
    即  被  告  乙○○
右上訴人因傷害案件，不服臺灣高雄地方法院八十八年度易字第七三一號、中華民國
八十八年十二月二十一日第一審判決（起訴案號：臺灣高雄地方法院檢察署八十七年
度偵字第二五二二九號），提起上訴，本院判決如左：
      主  文
上訴駁回。
      事  實
一、乙○○於民國八十七年九月三十日下午七時四十分許，在其位於高雄縣鳳山市○
    ○街三十九號住處前，因甲○○向其承租之車輛油量問題及積欠修車款未還，與
    之發生爭執，竟基於傷害之故意，以支撐千斤頂用之鐵棒毆打甲○○，致甲○○
    因此受背部（二十二×三公分、十五×三公分、十×四公分、十三×二公分、十
    ×四公分、十一×四公分）瘀腫、右上肢（十×三公分）瘀腫、左上肢（四×○
    ‧一公分）瘀腫、右膝（三×三公分）瘀腫、左耳後紅腫（二×二公分）、鼻樑
    紅腫（一×○‧一公分）等傷害。
二、案經甲○○訴由高雄縣警察局鳳山分局移送臺灣高雄地方法院檢察署檢察官偵查
    起訴。
    理  由
一、訊據上訴人即被告乙○○矢口否認傷害犯行，辯稱：案發時間並不在場，當晚上
    七時四十分許，在證人曹俊旭所經營位於高雄縣鳥松鄉之保養廠修理車子，直至
    晚上八時許才離開，再前往高雄市○○○路九四七巷搭載乘客徐淑吟至高雄市○
    ○路之婦產科診所後，才返回車行，並未見到甲○○不可能出手毆打甲○○云云
    。
二、經查：
１、右揭事實，迭據告訴人甲○○於警訊及偵審中指訴不移，並經證人即告訴人之母
    許水錦於偵查中到庭證稱：「當天下午七點多，接到乙○○太太打的電話，叫我
    趕快過去，說我兒子甲○○快被他先生打死，我去了以後，乙○○還在發脾氣要
    打甲○○，當時甲○○已受傷，後來我叫他先到路旁等我，我跟乙○○理論」（
    偵卷第九頁），告訴人因此受有如事實欄所載之傷害，亦有大東醫院於八十七年
    九月三十日所出具之甲字第Ａ－一四三九號診斷證明書一紙附卷可稽。
２、證人即被告之妻賴麗卿於一審作證稱：「甲○○七點到車行，說上一班油未加滿
    ，我七點半打一通電話到曹俊旭之保養廠給乙○○，七點四十分又打一通到保養
    廠找乙○○」（詳見一審卷第四一頁、七十七頁），再經證人即賓合保養廠負責
    人曹俊旭於偵、審中證稱：「（問：乙○○何時到保養場？）他是七時左右到我
    保養場要修車，因為我沒空，叫他自己修，他在七時多將近八時左右離開，實際
    時間我並不清楚」（見偵查卷第八頁反面及第九頁正面）、「晚上七點左右，快
    八點離開，其間有他老婆打了二通電話找他」（見一審卷第四三頁）等語，經核
    與告訴人甲○○陳述當日晚上七點到被告之車行交車，因油量有問題，向被告之
    妻賴麗卿反應，她有打電話給乙○○，乙○○趕回來告訴我修車款之事，拿本票
    給我簽，之後又拿地上千金頂鐵棒打我等情節相符，況目擊證人許水錦親身到被
    告之車行，眼見甲○○被毆打受傷之情形，是以告訴人甲○○之指訴被告傷害犯
    行，應堪採信。雖然證人曹俊旭證稱乙○○是七時左右到保養場要修車，將近八
    時左右離開云云，然曹俊旭所陳述之時間，均為大約，而被告確於當日晚七點三
    十分左右回到家與告訴人甲○○爭執進而毆打甲○○，是以証人曹俊旭之証詞難
    採為被告不在場之証明。
３、雖被告又舉證證人徐淑吟於一審到庭證稱：「九月三十日是晚上八點十分左右，
    自我住處中華五路乘坐被告的車坐到青年路、成功路交岔口，劉婦產科，車資一
    百元，八點三十分到劉婦產科」等語（見本院八十八年五月四日審判筆錄），且
    該證人徐淑吟確於九月三十日至劉婦產科診所看診，有該診所函一件在卷可佐，
    然若被告辯稱其係晚上八時許始離開曹俊旭位於高雄縣鳥松鄉之汽車保養廠，依
    路程推斷，顯難於晚上八時十分許到達高雄市○○○路搭載證人徐淑吟，是以證
    人徐淑吟之證詞，亦難為採為被告不在場之證明。再參酌證人曹俊旭於偵查中證
    稱：「（問：他為何要離開？）他是接到電話好像車行有事，他要先走」等語（
    見偵查卷第九頁），足見被告當時離開保養廠是為了返回車行處理告訴人甲○○
    在車行與其妻賴麗卿為油料爭執一事，而非前往搭載客人徐淑吟。
４、又雖然證人即被告之妻賴麗卿於本院審理時證述：「我也不知道甲○○何時走的
    ，因我將電話交予甲○○後，我便走進去，打完後，他又繼續吵，我才打第二通
    ，二通隔五到十分鐘，第二通打完後，我不知道告訴人到那裏，‧‧‧‧‧」等
    語（見一審卷第七十七頁），查證人賴麗卿確實無力應付告訴人，始連打二通電
    話給在外修車之被告，況證人許水錦於一審到庭證稱確實是乙○○太太打電話給
    我要我趕快到車行等情（一審卷第十三頁），是證人賴麗卿證稱伊不知告訴人講
    完電話後到那裏去，自係迴護被告之詞。證人許水錦雖與告訴人係母子，然許水
    錦當日晚趕到車行後，交付被告二萬元修車款乙節，業經被告於原審審理中供承
    ：「（問：甲○○之母親當天是否交予你二萬元之修車款，是我太太拿給我的」
    等語在卷（見一審卷第四三頁背面），顯見被告於右揭時地確有收受告訴人之母
    所交付之二萬元修車款，告訴人之母許水錦係若非證人賴麗卿通知，自不可能知
    悉其子於右揭時地被毆，並趕赴被告車行拿出二萬元欠款予被告，雖證人許水錦
    所述證人賴麗卿有打電話通知伊子被毆情事之通聯紀錄雖已因逾保存期限，無法
    調閱（有中華電信股份有限公司鳳山服務中心八十八年九月十四日鳳服五明細字
    第○○二一號查詢電話通話紀錄函復單一紙附卷可稽），然證人賴麗卿否認有打
    電話通知證人許水錦，亦係袒護被告之詞，無足採信。證人許水錦所述既如前述
    ，非無可採，被告僅空言辯述該證人係告訴人之母，故證詞無可採云云，自非足
    取。
５、雖然被告辯稱告訴人所受之傷勢多在背部，不可能係其毆傷，也不可能係其一人
    所毆云云，又指稱告訴人所受傷害係他人毆打所致云云，查一般人遭遇棍棒等物
    毆打時，如無可抵禦，通常僅能以二手抵擋，並避免正面受擊，是前開診斷證明
    書所載甲○○所受之傷勢，核與告訴人甲○○所述係遭被告持支撐千斤頂用之鐵
    棒毆傷之情節相符。此外，告訴人為被告毆傷後，隨即向警方報案，警方亦於當
    晚八時三十分許，到達被告車行進行調查之情，已據告訴人陳明在卷（見本院八
    十八年十二月七日審判筆錄），而被告亦不否認警方是於當日晚間八時三十分至
    四十分許到達伊之車行，綜上所述，顯見告訴人當日晚間自被告車行離去至向警
    報案時止，時間非長，被告辯稱告訴人所受傷害係他人毆打所致云云，顯非可採
    。綜上，本件事證明確，被告犯行洵堪認定。
三、核被告乙○○所為，係犯刑法第二百七十七條第一項之傷害罪。原審因而適用刑
    法第二百七十七條第一項、第四十一條，罰金罰鍰提高標準條例第一條前段、第
    二條之規定，並且審酌被告並無前科，有臺灣高雄地方法院檢察署刑案資料查註
    紀錄表一件附卷可稽，素行尚稱良好，因與告訴人甲○○間有車款糾紛，疏於慎
    慮而出手傷人，並斟酌告訴人之傷勢非輕，被告犯後狡詞卸責態度不佳等一切情
    狀，量處有期徒刑二月，並諭知易科罰金之折算標準。原判決之認事用法均無違
    誤，量刑亦稱允當，被告上訴意旨否認犯行，並無理由，應予駁回。
據上論結，應依刑事訴訟法第三百六十八條，判決如主文。
本案經檢察官郭振昌到庭執行職務。
中    華    民    國     八十九     年       三       月     二十九    日
                              臺灣高等法院高雄分院刑事第二庭
                                  審判長法官  曾永宗
                                        法官  邱永貴
                                        法官  曾玉英
右正本證明與原本無異。
不得上訴。
                                      書記官  林靜霙
中    華    民    國     八十九     年       四       月        五      日
附錄：本判決論罪科刑法條：
刑法第二百七十七條第一項
傷害人之身體或健康者，處三年以下有期徒刑，拘役或一千元以下罰金。
                                                                       Ｇ


司法院資訊處製作；財團法人民間司法改革基金會備份。
